Images des répertoires du notaire Claude II Ménard pour l'étude XXXIX
Archives nationales de France
Images des répertoires du notaire Claude II Ménard pour l'étude XXXIX
21 novembre 1645 - 17 février 1675
MC/RE/XXXIX/1 - MC/RE/XXXIX/2
Etude XXXIX; Ménard, Claude II
2 registres
Archives nationales de France
Minutes et répertoires: la loi 2008-696 du 15 juillet 2008 relative aux archives a fixé à 75 ans à compter de la date de l'acte, ou à 25 ans à compter de la date du décès de l'intéressé si ce délai est plus bref, le délai de communication des minutes et répertoires des notaires; ce délai est porté à 100 ans à compter de la date de l'acte si le document se rapporte à un mineur (code du Patrimoine, articles L213-2, 4e d et 5e).
Autres documents de l'étude (dossiers de clients, comptabilité...): s'agissant d'archives privées, ces documents sont communicables selon les modalités fixées par le déposant ou le donateur.
Certains documents ne sont pas accessibles sous leur forme originale en raison de leur mauvais état de conservation.
Registres entrés aux Archives nationales en 1939.
Registre folioté en 2005 (foliotation non visible à l'écran)
Images des répertoires de l’étude XXXIX
Archives de l'étude XXXIX
répertoire d'officier public ministériel
- Répertoire chronologique pour la période du 21 novembre 1645 au 17 février 1675, 21 novembre 1645 - 17 février 1675; MC/RE/XXXIX/1; 603 feuillets de papiers manuscrits, hauteur 34,5 x largeur 21,5 cm, composé de 60 cahiers foliotés par le notaire. Le registre est en bon état. 603 feuillets de papiers manuscrits, hauteur 34,5 x largeur 21,5 cm, composé de 60 cahiers foliotés par le notaire. Le registre est en bon état.
  Le répertoire contient les informations suivantes: 1. nature de l'acte passé en minute; 2. prénom, nom des parties; 3. date du jour.
  répertoire
  - Liste chronologique des actes pour la période du 21 novembre au 31 décembre 1645, 21 novembre - 31 décembre 1645; 1 r°-2 v°; 2 feuillets
  - Liste chronologique des actes pour la période du 1er janvier au 31 décembre 1646, 1er janvier - 31 décembre 1646; 2 v°-17 r°; 16 feuillets
  - Liste chronologique des actes pour la période du 3 janvier au 31 décembre 1647, 3 janvier - 31 décembre 1647; 17 v°-31 r°; 15 feuillets
  - Liste chronologique des actes pour la période du 2 janvier au 31 décembre 1648, 2 janvier - 31 décembre 1648; 31 r°-45 v°; 15 feuillets
  - Liste chronologique des actes pour la période du 3 janvier au 30 décembre 1649, 3 janvier - 30 décembre 1649; 45 v°-57 r°; 13 feuillets
  - Liste chronologique des actes pour la période du 1er janvier au 29 décembre 1650, 1er janvier - 29 décembre 1650; 57 r°-69 v°; 13 feuillets
  - Liste chronologique des actes pour la période du 6 janvier au 31 décembre 1651, 6 janvier - 31 décembre 1651; 69 v°-85 v°; 17 feuillets
  - Liste chronologique des actes pour la période du 2 janvier au 31 décembre 1652, 2 janvier - 31 décembre 1652; 86 r°-100 r°; 15 feuillets
  - Liste chronologique des actes pour la période du 1er janvier au 31 décembre 1653, 1er janvier - 31 décembre 1653; 100 r°-119 v°; 20 feuillets
  - Liste chronologique des actes pour la période du 2 janvier au 31 décembre 1654, 2 janvier - 31 décembre 1654; 120 r°-139 v°; 20 feuillets
  - Liste chronologique des actes pour la période du 1er janvier au 31 décembre 1655, 1er janvier - 31 décembre 1655; 139 v°-156 r°; 18 feuillets
  - Liste chronologique des actes pour la période du 3 janvier au 29 décembre 1656, 3 janvier - 29 décembre 1656; 156 r°-177 r°; 21 feuillets
  - Liste chronologique des actes pour la période du 2 janvier au 31 décembre 1657, 2 janvier - 31 décembre 1657; 177 r°-198 v°; 22 feuillets
  - Liste chronologique des actes pour la période du 2 janvier au 31 décembre 1658, 2 janvier - 31 décembre 1658; 198 v°-218 r°; 21 feuillets
  - Liste chronologique des actes pour la période du 2 janvier au 31 décembre 1659, 2 janvier - 31 décembre 1659; 218 r°-242 v°; 25 feuillets
  - Liste chronologique des actes pour la période du 1er janvier au 31 décembre 1660, 1er janvier - 31 décembre 1660; 242 v°-262 r°; 21 feuillets
  - Liste chronologique des actes pour la période du 3 janvier au 31 décembre 1661, 3 janvier - 31 décembre 1661; 262 r°-279 v°; 18 feuillets
  - Liste chronologique des actes pour la période du 2 janvier au 30 décembre 1662, 2 janvier - 30 décembre 1662; 280 r°-301 r°; 22 feuillets
  - Liste chronologique des actes pour la période du 2 janvier au 31 décembre 1663, 2 janvier - 31 décembre 1663; 301 r°-322 r°; 22 feuillets
  - Liste chronologique des actes pour la période du 1er janvier au 31 décembre 1664, 1er janvier - 31 décembre 1664; 322 r°-348 v°; 27 feuillets
  - Liste chronologique des actes pour la période du 1er janvier au 30 décembre 1665, 1er janvier - 30 décembre 1665; 349 r°-375 v°; 27 feuillets
  - Liste chronologique des actes pour la période du 2 janvier au 28 décembre 1666, 2 janvier - 28 décembre 1666; 376 r°-401 r°; 26 feuillets
  - Liste chronologique des actes pour la période du 2 janvier au 29 décembre 1667, 2 janvier - 29 décembre 1667; 401 r°-424 r°; 24 feuillets
  - Liste chronologique des actes pour la période du 2 janvier au 31 décembre 1668, 2 janvier - 31 décembre 1668; 424 r°-449 r°; 26 feuillets
  - Liste chronologique des actes pour la période du 3 janvier au 31 décembre 1669, 3 janvier - 31 décembre 1669; 449 r°-477 v°; 29 feuillets
  - Liste chronologique des actes pour la période du 2 janvier au 31 décembre 1670, 2 janvier - 31 décembre 1670; 477 v°-508 r°; 32 feuillets
  - Liste chronologique des actes pour la période du 1er janvier au 31 décembre 1671, 1er janvier - 31 décembre 1671; 508 r°-538 r°; 31 feuillets
  - Liste chronologique des actes pour la période du 2 janvier au 31 décembre 1672, 2 janvier - 31 décembre 1672; 538 r°-561 r°; 24 feuillets
  - Liste chronologique des actes pour la période du 1er janvier au 31 décembre 1673, 1er janvier - 31 décembre 1673; 561 v°-583 r°; 23 feuillets
  - Liste chronologique des actes pour la période du 1er janvier au 31 décembre 1674, 1er janvier - 31 décembre 1674; 583 r°-600 r°; 18 feuillets
  - Liste chronologique des actes pour la période du 2 janvier au 17 février 1675, 2 janvier - 17 février 1675; 600 v°-603 v°; 4 feuillets
- Répertoire chronologique pour la période du 21 novembre 1645 au 17 février 1675, 21 novembre 1645 - 17 février 1675; MC/RE/XXXIX/2
  Le répertoire coté MC/RE/XXXIX/2 contient un état sommaire du minutier de l'étude de octobre 1568 à février 1675 concernant les pratiques deJacques Landry (20 octobre 1568 - 1600), Pierre Desrues (17 octobre 1584 - 1589), Omer Le Jars (21 février 1603 - 5 janvier 1611), Claude I Ménard (6 janvier 1611 - 23 novembre 1645), et Claude II Ménard (31 décembre 1645 - 17 février 1675).
  - Etat de la pratique de Claude II Ménard, octobre 1568 - février 1675; 1 r°-4 v°; 4 feuillets